臺灣士林地方法院刑事判決　　　　　　　 93年度易字第754號
　　被　告　甲○○
　　　　　　　　　　樓之3
右列被告因毒品危害防制條例案件，經檢察官提起公訴（93年度
毒偵字第937號），本院判決如左：
    主  文
甲○○連續施用第二級毒品，累犯，處有期徒刑壹年。
    事  實
一、甲○○前於民國88年間，因施用毒品案件，經本院裁定送觀
    察、勒戒後，認無繼續施用之傾向，由台灣士林地方法院檢
    察署檢察官於88年3 月1 日，以88年度偵字第第2256號不起
    訴處分確定。又因施用毒品案件，經本院以89年度毒聲字第
    77號裁定送觀察、勒戒後，認有繼續施用毒品之傾向，經本
    院裁定將甲○○令入戒治處所施以強制戒治，並由台灣士林
    地方法院檢察署檢察官聲請簡易判決處刑，經本院士林簡易
    庭於89年4 月29日以89年度簡字第273 號簡易判決處有期徒
    刑4 月確定，嗣於92年1 月7 日易科罰金執行完畢。復因施
    用第一級毒品案件，經本院裁定強制戒治，並由台灣士林地
    方法院檢察署檢察官提起公訴，經本院於91年3 月26日以91
    年度訴緝字第13號判決處有期徒刑8 月，並經台灣高等法院
    於91年6 月18日駁回上訴確定；甲○○且於停止戒治付保護
    管束期間，連續施用第一級與第二級毒品，經台灣板橋地方
    法院以91年度訴字第896 號判決分別判處有期徒刑1 年2 月
    、8 月，應執行有期徒刑1 年8 月，嗣經台灣高等法院於91
    年9 月19日駁回上訴確定。繼台灣高等法院裁定就其前揭因
    施用第一級毒品所處有期徒刑8 月、連續施用第一級毒品所
    處有期徒刑處1 年2 月、連續施用第二級毒品所處有期徒刑
    8 月，三者合併裁定定其應執行刑為有期徒刑2 年4 月，並
    於92年2 月17日入監服刑，嗣於93年7 月6 日假釋出獄付保
    護管束。詎甲○○仍不知悔改，竟於假釋期內，基於概括犯
    意，於93年7 月6 日假釋出獄起至次日（7 月7 日）至台灣
    士林地方法院檢察署向觀護人報到採尿前某時，及同年8 月
    18日、同年8 月13日向同署觀護人報到採尿時起向前回溯96
    小時內某時，在不詳時點，連續施用第二級毒品安非他命三
    次。嗣其前後三次所採尿液經送檢驗結果，均呈現安非他命
    陽性反應，始查悉上情。
二、案經台灣士林地方法院檢察署觀護人報請同署檢察官偵查起
    訴。
    理  由
一、訊據被告甲○○矢口否認有何施用第二級毒品安非他命之犯
    行，辯稱：伊自93年7 月6 日假釋出獄後即未曾施用過毒品
    ，出獄當天晚上伊在友人「阿強」住處睡覺，醒來時發現「
    阿強」在吸食安非他命，其後約一個月期間均與「阿強」在
    一起，睡覺時就會回到他家。伊尿液檢驗結果呈現安非他命
    陽性反應，或係檢驗結果錯誤，或因「阿強」吸食安非他命
    時煙霧瀰漫致伊亦吸入安非他命所致云云。經查：
    (一)被告於93年7 月7 日、8 月13日、8 月18日至台灣士林地
      方法院檢察署向觀護人報到時所採集之尿液，經送檢驗結
      果，均呈現甲基安非他命陽性反應，有台灣檢驗科技股份
      有限公司93年7 月15日濫用藥物尿液檢驗報告一件、93年
      8 月30日濫用藥物尿液檢驗報告二件附卷可稽。再台灣檢
      驗科技股份有限公司之檢驗方法，係以酵素免疫學分析法
      （ＥＩＡ）作初步檢驗後，再以氣象層析質譜儀法（ＧＣ
      ／ＭＳ）加以確認，亦有前揭濫用藥物尿液檢驗報告之記
      載可按，故本件尿液業經精密方法加以檢驗，其結果應為
      正確無訛。
    (二)又被告對送驗之尿液係其排放一節，並不否認，且經本院
      對本件送驗之尿液勘驗之結果，盛裝尿液之瓶上貼有標籤
      ，其上分別載有編號，各為000000000 、000000000 、
      000000000 ，其上並有按捺指紋，有勘驗筆錄可按。再前
      揭編號之尿液檢體之所有人確係被告，亦有台灣士林地方
      法院檢察署受保護管束人（被告）尿液檢體監管紀錄表（
      第三聯）三份在卷可按，故上揭送檢尿液確係被告所有，
      亦無疑問。
    (三)再個人口服投與甲基安非他命後，其尿液中能否驗出安非
      他命陽性反應，與其投與方式、投與量、個人體質、採尿
      時間及檢測儀器之精密度等有關，一般而言，約70% 於口
      服投與後24小時內自尿中排出，約90% 於96小時內自尿中
      排出，從而吸食時間距採集尿液時間最長可能不會超過4
      日，亦有行政院衛生署藥物食品檢驗局81年2 月8 日81藥
      檢壹字第1156號函附卷可按，足認被告有於93年7 月6日
      假釋出獄至次日（7 月7 日）採尿前某時，及同年8 月18
      日、同年8 月13日採尿時起向前回溯96小時內某時，連續
      施用安非他命三次。
    (四)另吸入煙毒或安非他命之二手煙，在文獻上雖尚無能否由
      尿液中檢驗出煙毒或安非他命反應之研究報告，然按法務
      部調查局檢驗煙毒或安非他命案件經驗研判，若非長時間
      與吸毒者直接相向且存心大量吸入吸毒者所呼出之煙氣，
      以二手煙中可能存在之低劑量煙毒或安非他命，應不致在
      尿液中檢驗出煙毒或安非他命反應，有法務部調查局82年
      8 月6 日發技一字第4153號函在卷可按。是依前揭函件
      意旨，二手煙中所存在之安非他命毒氣甚微，如非故意大
      量吸入者，不致在尿液中檢驗出安非他命反應。再觀諸被
      告尿液中之甲基安非他命濃度為590 至10421ng/ml，較行
      政院衛生署公告之閾值濃度500ng/ml高出甚多，應非僅與
      施用安非他命者同處一室可致。故被告辯稱其於友人「阿
      強」施用安非他命時在旁，無意中吸入安非他命致驗尿結
      果呈安非他命陽性反應云云，亦不足採信。
    (五)末查，被告前於88年間，因施用毒品案件，經本院裁定送
      觀察、勒戒後，認無繼續施用之傾向，由台灣士林地方法
      院檢察署檢察官於88年3 月1 日，以88年度偵字第第2256
      號不起訴處分確定。又因施用毒品案件，經本院以89年度
      毒聲字第77號裁定送觀察、勒戒後，認有繼續施用毒品之
      傾向，經本院裁定將被告令入戒治處所施以強制戒治，並
      由台灣士林地方法院檢察署檢察官聲請簡易判決處刑，經
      本院士林簡易庭於89年4 月29日以89年度簡字第273 號簡
      易判決處有期徒刑4 月確定，嗣於92年1 月7 日易科罰金
      執行完畢。復因施用第一級毒品案件，經本院裁定強制戒
      治，並由台灣士林地方法院檢察署檢察官提起公訴，經本
      院於91年3 月26日以91年度訴緝字第13號判決處有期徒刑
      8 月，並經台灣高等法院於91年6 月18日駁回上訴確定；
      被告且於停止戒治付保護管束期間，連續施用第一級與第
      二級毒品，經台灣板橋地方法院以91年度訴字第896 號判
      決分別判處有期徒刑1 年2 月、8 月，應執行有期徒刑1
      年8 月，嗣經台灣高等法院於91年9 月19日駁回上訴確定
      。繼台灣高等法院裁定就其前揭因施用第一級毒品所處有
      期徒刑8 月、連續施用第一級毒品所處有期徒刑處1 年2
      月、連續施用第二級毒品所處有期徒刑8 月，三者合併裁
      定定其應執行刑為有期徒刑2 年4 月，並於92年2 月17日
      入監服刑，嗣於93年7 月6 日假釋出獄付保護管束等事實
      ，亦有台灣士林地方法院檢察署檢察官88年度偵字第2256
      號不起訴處分書、89年度毒偵字第1188號起訴書、88年度
      毒偵字第1233號聲請簡易判決處刑書、88年度偵字第2370
      號起訴書、本院士林簡易庭89年度簡字第273 號刑事簡易
      判決書、本院91年度訴緝字第13號刑事判決、台灣板橋地
      方法院檢察署檢察官91年度毒偵字第1457號起訴書、台灣
      板橋地方法院91年度訴字第896 號刑事判決、台灣高等法
      院91年度上訴字第1293號、91年度上訴字第2175號、91年
      度上訴字第3022號刑事判決、92年度聲字第233 號刑事裁
      定、台灣高等法院被告全國前案紀錄表各一份在卷足憑。
      是被告於觀察、勒戒執行完畢後，五年內再犯施用第二級
      毒品罪，事證明確，被告犯行堪予認定，應依法論科。
二、核被告所為，係犯毒品危害防制條例第10條第2 項之施用第
    二級毒品罪。其施用前後持有毒品之低度行為，應為施用之
    高度行為所吸收，不另論罪。被告多次施用第二級毒品安非
    他命犯行，時間緊接，所犯構成要件相同，顯係基於概括犯
    意為之，為連續犯，應依刑法第56條規定論以一罪，並依法
    加重其刑。另被告曾因施用毒品案件，經本院士林簡易庭以
    89年度簡字第273 號簡易判決判處有期徒刑4 月確定，於92
    年1 月7 日易科罰金執行完畢一情，亦有台灣高等法院被告
    全國前案紀錄表一份在卷足憑，其於有期徒刑執行完畢後，
    5 年內再犯有期徒刑以上之罪，為累犯，應依刑法第47條規
    定遞加重其刑。爰審酌被告屢經觀察勒戒、強制戒治及刑之
    執行後仍無悔悟之心，一再施用毒品，犯罪後仍矢口否認犯
    行態度不佳並其施用之次數等一切情狀，量處如主文所示之
    刑，以資懲儆。
據上論斷，應依刑事訴訟法第299 條第1 項前段、毒品危害防制
條例第10條第2 項、刑法第11條前段、第56條、第47條，判決如
主文。
本案經檢察官簡志龍到庭執行職務
中　　華　　民　　國　　94　　年　　1 　　月　　7 　　日
                  刑事第六庭審判長法  官  趙文卿
                                  法  官  李昆霖
                                  法  官  彭洪媛
以上正本證明與原本無異。
如不服本判決，應於判決送達後10日內，向本院提出上訴狀。
                                  書記官  周霙蘭
中　　華　　民　　國　　94　　年　　1 　　月　　10　　日
附錄本件論罪科刑法條全文：
毒品危害防制條例第10條第2項
  施用第二級毒品者，處三年以下有期徒刑。
